臺灣彰化地方法院刑事判決　　　　　　　　　　　　　九十一年度訴字第一七一號
　　公　訴　人　臺灣彰化地方法院檢察署檢察官
　　被　　　告　乙○○
右列被告因違反毒品危害防制條例案件，經檢察官提起公訴（九十一年度毒偵字第一
二號），本院判決如左：
    主      文
乙○○連續施用第一級毒品，累犯，處有期徒刑玖月，扣案之海洛因肆小包（合計淨
重零點肆貳公克）沒收銷燬之，注射針筒拾支沒收；又連續施用第二級毒品，累犯，
處有期徒刑肆月，扣案之安非他命壹包（毛重約壹點陸公克）沒收銷燬之，玻璃吸食
器貳個沒收；應執行有期徒刑拾壹月，扣案之海洛因肆小包（合計淨重零點肆貳公克
）及安非他命壹包（毛重約壹點陸公克）均沒收銷燬之，注射針筒拾支及玻璃吸食器
貳個均沒收。
    事      實
一、乙○○前於民國八十三年間因煙毒案件，經法院判處有期徒刑三年二月確定，嗣
    入獄執行，於八十七年十月二十五日執行完畢。又因施用毒品案件，經強制戒治
    期滿，由台灣臺南地方法院檢察署檢察官於八十九年六月七日以八十九年度戒毒
    偵字第三四七號為不起訴處分確定在案。詎仍未戒除毒癮，又基於施用第一級毒
    品之概括犯意，自九十年十月初某日起至同年十二月二十七日二十一時許止，連
    續在其台南縣永康市○○里○○○街一０七號之住處及彰化縣彰化市○○里○○
    路○段三三二號「加洲汽車旅館」六三五號房內等處所，將第一級毒品海洛因以
    針筒注射之方式，施用第一級毒品海洛因多次；另基於施用第二級毒品之概括犯
    意，自九十年十月中旬某日起至同年十二月二十七日二十一時許止，連續在上揭
    地點，以將第二級毒品安非他命置於玻璃管內加熱點燃吸用其煙霧之方式，施用
    第二級毒品安非他命多次。嗣於九十年十二月二十八日零時十分許，在彰化縣彰
    化市○○里○○路○段三三二號「加洲汽車旅館」六三五號房內為警查獲，並扣
    得其所有第一級毒品海洛因四小包（合計淨重零點四二公克）、第二級毒品安非
    他命一包（毛重約一點六公克）、玻璃吸食器二個及注射針筒十支（其中已使用
    過二支）等供施用毒品之器具。
二、案經彰化縣警察局彰化分局報請臺灣彰化地方法院檢察署檢察官偵查起訴。
    理      由
一、右揭事實，業據被告乙○○分別於警訊及偵審中坦白承認，且被告為警查獲時所
    採集之尿液送驗結果，均呈甲基安非他命及海洛因陽性反應，有彰化縣衛生局九
    十一年一月十四日煙檢字第九一００三一號煙毒尿液檢驗成績書在卷可稽（見偵
    卷第三十頁），至於扣案被告所有之白粉四小包經送法務部調查局鑑定結果，均
    含有海洛因成分，有該局第00000000000號鑑定通知書附卷可按（見
    偵卷第三一頁），再者扣案被告所有之白色結晶物一包，經警方以煙毒檢驗Ａ包
    試劑初步檢驗結果，亦呈安非他命反應，有初步檢驗報告單附卷可考，此外尚有
    玻璃吸食器二個及注射針筒十支扣案可資佐證，被告之自白核與事實相符。又被
    告前因施用毒品案件，經強制戒治期滿，由台灣臺南地方法院檢察署檢察官於八
    十九年六月七日以八十九年度戒毒偵字第三四七號為不起訴處分確定在案，有不
    起訴處分書、臺灣高等法院被告全國前案紀錄表及臺灣彰化地方法院檢察署刑案
    資料查註紀錄表在卷足憑，本件事證明確，被告前開犯行洵堪認定。
二、核被告乙○○所為，係犯毒品危害防制條例第十條第一項之施用第一級毒品罪及
    同條第二項之施用第二級毒品罪。被告持有第一、二級毒品均係供施用，其持有
    之低度行為皆應為施用之高度行為吸收，不另論罪。被告先後多次施用第一、二
    級毒品之犯行，時間緊接，所犯又係構成要件相同之罪名，顯係各基於概括犯意
    為之，均應依連續犯之規定以一罪論，並加重其刑。其前開所犯二罪間，犯罪構
    成要件不同，行為互殊，顯係基於個別犯意為之，應予分論併罰。被告前於八十
    三年間因煙毒案件，經法院判處有期徒刑三年二月確定，嗣入獄執行，於八十七
    年十月二十五日執行完畢，有臺灣高等法院被告全國前案紀錄表及台灣彰化地方
    法院檢察署刑案資料查註記錄表在卷可稽，被告受此有期徒刑執行完畢後，五年
    內再犯有期徒刑以上之罪，應依累犯規定，遞加重其刑。爰審酌被告犯罪次數、
    動機、目的、方法、不知珍惜身體，任意自戕、現因本案在戒治所施行強制戒治
    中及犯後態度等一切情狀，分別量處如主文所示之刑，並定其應執行之刑。扣案
    被告所有海洛因四小包（合計淨重零點四二公克）、安非他命一包（毛重約一點
    六公克），分屬第一、二級毒品，爰依毒品危害防制條例第十八條第一項前段規
    定，沒收銷燬之。至於注射針筒十支及玻璃吸食器二個為被告所有供犯罪所用之
    物，俱依法宣告沒收。
據上論斷，應依刑事訴訟法第二百九十九條第一項前段，毒品危害防制條例第十條第
一項、第二項、第十八條第一項前段，刑法第十一條前段、第五十六條、第四十七條
、第五十一條第五款、第三十八條第一項第二款，判決如主文。
本案經檢察官甲○○到庭執行職務。
中    華    民    國    九十一      年      三      月      十  九      日
                                台灣彰化地方法院刑事第二庭
                                    法      官  李  水  源
右正本證明與原本無異。
如不服本判決，應於判決送達後十日內向本院提出上訴狀( 須附繕本 )。
                                    法院書記官  廖  建  興
中    華    民    國    九十一      年      三      月      二  十      日
附錄本案論罪科刑法條：
毒品危害防制條例第十條第二項。
施用第一級毒品者，處六月以上五年以下有期徒刑。
施用第二級毒品者，處三年以下有期徒刑。
